臺灣新竹地方法院民事小額判決  
110年度竹小字第302號
原      告  華南產物保險股份有限公司

法定代理人  陳文智  
訴訟代理人  林柏江  
被      告  李逸文  

上列當事人間請求損害賠償事件，本院於民國110 年8 月12日辯
論終結，判決如下：
    主      文
被告應給付原告新臺幣壹萬伍仟壹佰陸拾柒元，及自民國一一○
年一月二十六日起至清償日止，按週年利率百分之五計算之利息
。
原告其餘之訴駁回。
訴訟費用新臺幣壹仟元由被告負擔新臺幣伍佰參拾參元，餘由原
告負擔。
本判決原告勝訴部分得假執行。
    爭執事項之理由要領
一、本件依新竹市警察局民國110 年1 月19日竹市警交字第1100
    002068號函檢送之本件交通事故資料，本院認本件交通事故
    之發生係因被告騎乘普通重型機車未依規定讓車及訴外人趙
    宗原駕駛原告所承保之自用小客車未注意車前狀況之過失所
    致，並認被告及訴外人趙宗原應各負70%及30%之過失責任。
二、按修復費用以必要者為限，以新品換舊品而更換之零件，應
    予以折舊。查原告確已依保險契約理賠車牌號碼000-0000號
    自用小客車受損之修復費用新臺幣（下同）28,453元（含工
    資7,700元、塗裝13,213元、零件7,540元），有原告提出之
    估價單、電子發票在卷可稽，應堪足採信。惟該車牌號碼00
    0-0000號自用小客車係103 年4 月29日出廠，有原告提出之
    行車執照影本在卷可按（見本院卷第15頁），算至本件交通
    事故發生時（即108 年7 月22日）已使用超過5年，依前揭
    說明，以新品換舊品而更換之零件，自應予以折舊。而依行
    政院公布之固定資產耐用年數表及固定資產折舊率表，自用
    小客車耐用年數5年，採定率遞減法計算折舊，每年折舊369
    /1000，依此計算該車牌號碼000-0000號自用小客車更新零
    件部分扣除折舊後之必要修復費用為754元（計算式：7,540
     ×0.1＝754）。據此，該車牌號碼000-0000號自用小客車之
    必要修復費用為21,667元（計算式如下：工資7,700元＋塗裝
    13,213元＋折舊後之零件754元＝21,667元）。
三、第按損害之發生或擴大，被害人與有過失者，法院得減輕賠
    償金額，或免除之。前2項之規定，於被害人之代理人或使
    用人與有過失者，準用之。民法第217條第1項、第3項定有
    明文。查本件交通事故之發生，被告及訴外人趙宗原應各負
    70%及30%之過失責任，已如前述，是原告得代位請求被告賠
    償之損害即為15,167元（計算式：21,667元×70%＝15,167元
    ，小數點以下四捨五入）。
四、從而，原告依保險代位及侵權行為之法律關係，請求被告給
    付15,167元，及自起訴狀繕本送達翌日即110 年1 月26日起
    至清償日止按年息百分之5計算之利息，即為有理由，應予
    准許。至逾上開部分以外之請求，則無理由，應予駁回。
中　　華　　民　　國　　110 　年　　8 　　月　　24　　日
                  新竹簡易庭  法　官  李珮瑜
以上正本證明與原本無異。
如不服本判決，須以違背法令為理由，於判決送達後20日內向本
庭提出上訴狀（應按他造當事人之人數附繕本）；如委任律師提
起上訴者，應一併繳納上訴審裁判費。
中　　華　　民　　國　　110 　年　　8 　　月　　24　　日
                              書記官　蕭宛琴
　　　　　　　　　　　　　　　
附錄：
一、民事訴訟法第436 條之24第2 項：
    對於小額程序之第一審裁判上訴或抗告，非以其違背法令為
    理由，不得為之。
二、民事訴訟法第436 條之25：
    上訴狀內應記載上訴理由，表明下列各款事項：
    ㈠原判決所違背之法令及其具體內容。
    ㈡依訴訟資料可認為原判決有違背法令之具體事實。
三、民事訴訟法第436 條之32條第2 項：
    第438 條至第445 條、第448 條至第450 條、第454 條、第
    455 條、第459 條、第462 條、第463 條、第468條、第469
    條第1 款至第5 款、第471 條至第473 條及第475 條第1 項
    之規定，於小額事件之上訴程序準用之。